【裁判字號】    95,交聲,349
【裁判日期】    950324
【裁判案由】    交管條例聲異
【裁判全文】
臺灣板橋地方法院交通事件裁定         95年度交聲字第349號
原處分機關  臺北市交通事件裁決所
異  議  人
即受處分人  甲○○
上列異議人因違反道路交通管理處罰條例案件，對於臺北市交通
事件裁決所於中華民國95年2 月20日所為之處分（原處分案號：
北市裁三字第裁22-1AA877819號）聲明異議，本院裁定如下：
    主  文
異議駁回。
    理  由
一、原處分機關略以：異議人即受處分人甲○○所有之車號AUO-
    111 號重型機車，於民國95年1 月4 日10時20分許，停放在
    臺北市○○路68號劃設有紅色實線之路段上，有「在禁止臨
    時停車處所停車」之違規，經臺北市停車管理處檢附採證照
    片，於95年1 月10日填製臺北市政府交通局北市交停字第1A
    A877819 號舉發違反道路交通管理事件通知單逕行舉發，並
    經原處分機關於95月2 月20日以北市裁三字第裁22-1AA8778
    19號違反道路交通管理事件裁決書依道路交通管理處罰條例
    第56條第1 項第1 款之規定，裁處罰鍰新臺幣（下同）600
    元。
二、異議意旨略以：伊之機車原係停放在該段路右側停車格中，
    惟遭不明人士移至左側紅線區，自不應受罰，為此聲明異議
    ，請求撤銷原處分云云。
三、按汽車駕駛人停車時，在禁止臨時停車處所停車者，處新臺
    幣600 元以上1,200 元以下罰鍰；又汽車駕駛人之行為有違
    規停車而駕駛人不在場，當場不能或不宜攔截製單舉發者，
    得對汽車所有人逕行舉發處罰，前項逕行舉發，應記明車輛
    牌照號碼、車型等可資辨明之資料，查明汽車所有人姓名或
    名稱、住址後，製單舉發處罰之，道路交通管理處罰條例第
    56條第1 項第1 款、第7 條之2 第1 項第3 款及同條第2 項
    分別定有明文。又禁止臨時停車線，用以指示禁止臨時停車
    路段，為紅色實線，道路交通標誌標線號誌設置規則第169
    條第1 、2 項亦有明文。
四、經查：異議人甲○○所有之車號AUO-111 號重型機車，於前
    開時地，於95年月4 日10時20分許，停放於臺北市○○路68
    號劃設有紅色實線之屬禁止臨時停車路段之事實，有違規現
    場採證照片1 幀及臺北市政府交通局北市交停字第1AA87781
    9 號舉發違反道路交通管理事件通知單1 紙在卷足憑，且依
    上開違規現場採證照片可知，異議人之機車所停放之位置，
    確係在紅色實線之區域內無誤。是異議人於前開時、地，確
    有在屬禁止臨時停車處所之紅色實線區域內停車之違規行為
    ，應可認定。異議人雖辯稱機車係被他人移置於停車格外云
    云，然未提出任何積極證據以供本院調查，自無從資為有利
    其之認定，是臺北市停車管理處依斯時既存之違規客觀事實
    逕為掣單舉發，核該行政作為並無不當。
五、綜上，本件異議人交通違規之事證明確，原處分機關依據道
    路交通管理處罰條例第56條第1 項第1 款之規定，裁處罰鍰
    600 元，於法核無不合，其認事用法並無違誤，裁罰亦無不
    當，本件異議為無理由，應予駁回。
據上論斷，應依道路交通管理處罰條例第87條第2 項，道路交通
案件處理辦法第19條，裁定如主文。
中    華    民    國    95    年    3     月    24    日
                  交通法庭    法  官  鄧雅心
以上正本證明與原本無異。
如不服本裁定，應於送達後5 日內，向本院提出抗告狀。
                              書記官  黃美雲
中    華    民    國    95    年    3     月    24    日


司法院資訊處製作；財團法人民間司法改革基金會備份。
